[
  {
    "infinitive": "zijn",
    "forms": {
      "present": {
        "ik": "ben",
        "jij": "bent",
        "hijzij": "is",
        "wij": "zijn"
      },
      "past": {
        "ik": "was",
        "jij": "was",
        "hijzij": "was",
        "wij": "waren"
      },
      "perfect": {
        "ik": "ben geweest",
        "jij": "bent geweest",
        "hijzij": "is geweest",
        "wij": "zijn geweest"
      }
    }
  },
  {
    "infinitive": "hebben",
    "forms": {
      "present": {
        "ik": "heb",
        "jij": "hebt",
        "hijzij": "heeft",
        "wij": "hebben"
      },
      "past": {
        "ik": "had",
        "jij": "had",
        "hijzij": "had",
        "wij": "hadden"
      },
      "perfect": {
        "ik": "heb gehad",
        "jij": "hebt gehad",
        "hijzij": "heeft gehad",
        "wij": "hebben gehad"
      }
    }
  },
  {
    "infinitive": "gaan",
    "forms": {
      "present": {
        "ik": "ga",
        "jij": "gaat",
        "hijzij": "gaat",
        "wij": "gaan"
      },
      "past": {
        "ik": "ging",
        "jij": "ging",
        "hijzij": "ging",
        "wij": "gingen"
      },
      "perfect": {
        "ik": "ben gegaan",
        "jij": "bent gegaan",
        "hijzij": "is gegaan",
        "wij": "zijn gegaan"
      }
    }
  },
  {
    "infinitive": "komen",
    "forms": {
      "present": {
        "ik": "kom",
        "jij": "komt",
        "hijzij": "komt",
        "wij": "komen"
      },
      "past": {
        "ik": "kwam",
        "jij": "kwam",
        "hijzij": "kwam",
        "wij": "kwamen"
      },
      "perfect": {
        "ik": "ben gekomen",
        "jij": "bent gekomen",
        "hijzij": "is gekomen",
        "wij": "zijn gekomen"
      }
    }
  },
  {
    "infinitive": "worden",
    "forms": {
      "present": {
        "ik": "word",
        "jij": "wordt",
        "hijzij": "wordt",
        "wij": "worden"
      },
      "past": {
        "ik": "werd",
        "jij": "werd",
        "hijzij": "werd",
        "wij": "werden"
      },
      "perfect": {
        "ik": "ben geworden",
        "jij": "bent geworden",
        "hijzij": "is geworden",
        "wij": "zijn geworden"
      }
    }
  },
  {
    "infinitive": "kunnen",
    "forms": {
      "present": {
        "ik": "kan",
        "jij": "kunt|kan",
        "hijzij": "kan",
        "wij": "kunnen"
      },
      "past": {
        "ik": "kon",
        "jij": "kon",
        "hijzij": "kon",
        "wij": "konden"
      },
      "perfect": {
        "ik": "heb gekund",
        "jij": "hebt gekund",
        "hijzij": "heeft gekund",
        "wij": "hebben gekund"
      }
    }
  },
  {
    "infinitive": "zullen",
    "forms": {
      "present": {
        "ik": "zal",
        "jij": "zult|zal",
        "hijzij": "zal",
        "wij": "zullen"
      },
      "past": {
        "ik": "zou",
        "jij": "zou",
        "hijzij": "zou",
        "wij": "zouden"
      },
      "perfect": {
        "ik": "heb zullen",
        "jij": "hebt zullen",
        "hijzij": "heeft zullen",
        "wij": "hebben zullen"
      }
    }
  },
  {
    "infinitive": "moeten",
    "forms": {
      "present": {
        "ik": "moet",
        "jij": "moet",
        "hijzij": "moet",
        "wij": "moeten"
      },
      "past": {
        "ik": "moest",
        "jij": "moest",
        "hijzij": "moest",
        "wij": "moesten"
      },
      "perfect": {
        "ik": "heb gemoeten",
        "jij": "hebt gemoeten",
        "hijzij": "heeft gemoeten",
        "wij": "hebben gemoeten"
      }
    }
  },
  {
    "infinitive": "maken",
    "forms": {
      "present": {
        "ik": "maak",
        "jij": "maakt",
        "hijzij": "maakt",
        "wij": "maken"
      },
      "past": {
        "ik": "maakte",
        "jij": "maakte",
        "hijzij": "maakte",
        "wij": "maakten"
      },
      "perfect": {
        "ik": "heb gemaakt",
        "jij": "hebt gemaakt",
        "hijzij": "heeft gemaakt",
        "wij": "hebben gemaakt"
      }
    }
  },
  {
    "infinitive": "doen",
    "forms": {
      "present": {
        "ik": "doe",
        "jij": "doet",
        "hijzij": "doet",
        "wij": "doen"
      },
      "past": {
        "ik": "deed",
        "jij": "deed",
        "hijzij": "deed",
        "wij": "deden"
      },
      "perfect": {
        "ik": "heb gedaan",
        "jij": "hebt gedaan",
        "hijzij": "heeft gedaan",
        "wij": "hebben gedaan"
      }
    }
  },
  {
    "infinitive": "zeggen",
    "forms": {
      "present": {
        "ik": "zeg",
        "jij": "zegt",
        "hijzij": "zegt",
        "wij": "zeggen"
      },
      "past": {
        "ik": "zei",
        "jij": "zei",
        "hijzij": "zei",
        "wij": "zeiden"
      },
      "perfect": {
        "ik": "heb gezegd",
        "jij": "hebt gezegd",
        "hijzij": "heeft gezegd",
        "wij": "hebben gezegd"
      }
    }
  },
  {
    "infinitive": "willen",
    "forms": {
      "present": {
        "ik": "wil",
        "jij": "wilt|wil",
        "hijzij": "wil",
        "wij": "willen"
      },
      "past": {
        "ik": "wilde|wou",
        "jij": "wilde|wou",
        "hijzij": "wilde|wou",
        "wij": "wilden|wouden"
      },
      "perfect": {
        "ik": "heb gewild",
        "jij": "hebt gewild",
        "hijzij": "heeft gewild",
        "wij": "hebben gewild"
      }
    }
  },
  {
    "infinitive": "zien",
    "forms": {
      "present": {
        "ik": "zie",
        "jij": "ziet",
        "hijzij": "ziet",
        "wij": "zien"
      },
      "past": {
        "ik": "zag",
        "jij": "zag",
        "hijzij": "zag",
        "wij": "zagen"
      },
      "perfect": {
        "ik": "heb gezien",
        "jij": "hebt gezien",
        "hijzij": "heeft gezien",
        "wij": "hebben gezien"
      }
    }
  },
  {
    "infinitive": "staan",
    "forms": {
      "present": {
        "ik": "sta",
        "jij": "staat",
        "hijzij": "staat",
        "wij": "staan"
      },
      "past": {
        "ik": "stond",
        "jij": "stond",
        "hijzij": "stond",
        "wij": "stonden"
      },
      "perfect": {
        "ik": "heb gestaan",
        "jij": "hebt gestaan",
        "hijzij": "heeft gestaan",
        "wij": "hebben gestaan"
      }
    }
  },
  {
    "infinitive": "lopen",
    "forms": {
      "present": {
        "ik": "loop",
        "jij": "loopt",
        "hijzij": "loopt",
        "wij": "lopen"
      },
      "past": {
        "ik": "liep",
        "jij": "liep",
        "hijzij": "liep",
        "wij": "liepen"
      },
      "perfect": {
        "ik": "heb gelopen|ben gelopen",
        "jij": "hebt gelopen|bent gelopen",
        "hijzij": "heeft gelopen|is gelopen",
        "wij": "hebben gelopen|zijn gelopen"
      }
    }
  },
  {
    "infinitive": "eten",
    "forms": {
      "present": {
        "ik": "eet",
        "jij": "eet",
        "hijzij": "eet",
        "wij": "eten"
      },
      "past": {
        "ik": "at",
        "jij": "at",
        "hijzij": "at",
        "wij": "aten"
      },
      "perfect": {
        "ik": "heb gegeten",
        "jij": "hebt gegeten",
        "hijzij": "heeft gegeten",
        "wij": "hebben gegeten"
      }
    }
  },
  {
    "infinitive": "drinken",
    "forms": {
      "present": {
        "ik": "drink",
        "jij": "drinkt",
        "hijzij": "drinkt",
        "wij": "drinken"
      },
      "past": {
        "ik": "dronk",
        "jij": "dronk",
        "hijzij": "dronk",
        "wij": "dronken"
      },
      "perfect": {
        "ik": "heb gedronken",
        "jij": "hebt gedronken",
        "hijzij": "heeft gedronken",
        "wij": "hebben gedronken"
      }
    }
  },
  {
    "infinitive": "slapen",
    "forms": {
      "present": {
        "ik": "slaap",
        "jij": "slaapt",
        "hijzij": "slaapt",
        "wij": "slapen"
      },
      "past": {
        "ik": "sliep",
        "jij": "sliep",
        "hijzij": "sliep",
        "wij": "sliepen"
      },
      "perfect": {
        "ik": "heb geslapen",
        "jij": "hebt geslapen",
        "hijzij": "heeft geslapen",
        "wij": "hebben geslapen"
      }
    }
  },
  {
    "infinitive": "schrijven",
    "forms": {
      "present": {
        "ik": "schrijf",
        "jij": "schrijft",
        "hijzij": "schrijft",
        "wij": "schrijven"
      },
      "past": {
        "ik": "schreef",
        "jij": "schreef",
        "hijzij": "schreef",
        "wij": "schreven"
      },
      "perfect": {
        "ik": "heb geschreven",
        "jij": "hebt geschreven",
        "hijzij": "heeft geschreven",
        "wij": "hebben geschreven"
      }
    }
  },
  {
    "infinitive": "lezen",
    "forms": {
      "present": {
        "ik": "lees",
        "jij": "leest",
        "hijzij": "leest",
        "wij": "lezen"
      },
      "past": {
        "ik": "las",
        "jij": "las",
        "hijzij": "las",
        "wij": "lazen"
      },
      "perfect": {
        "ik": "heb gelezen",
        "jij": "hebt gelezen",
        "hijzij": "heeft gelezen",
        "wij": "hebben gelezen"
      }
    }
  },
  {
    "infinitive": "spreken",
    "forms": {
      "present": {
        "ik": "spreek",
        "jij": "spreekt",
        "hijzij": "spreekt",
        "wij": "spreken"
      },
      "past": {
        "ik": "sprak",
        "jij": "sprak",
        "hijzij": "sprak",
        "wij": "spraken"
      },
      "perfect": {
        "ik": "heb gesproken",
        "jij": "hebt gesproken",
        "hijzij": "heeft gesproken",
        "wij": "hebben gesproken"
      }
    }
  },
  {
    "infinitive": "denken",
    "forms": {
      "present": {
        "ik": "denk",
        "jij": "denkt",
        "hijzij": "denkt",
        "wij": "denken"
      },
      "past": {
        "ik": "dacht",
        "jij": "dacht",
        "hijzij": "dacht",
        "wij": "dachten"
      },
      "perfect": {
        "ik": "heb gedacht",
        "jij": "hebt gedacht",
        "hijzij": "heeft gedacht",
        "wij": "hebben gedacht"
      }
    }
  },
  {
    "infinitive": "weten",
    "forms": {
      "present": {
        "ik": "weet",
        "jij": "weet",
        "hijzij": "weet",
        "wij": "weten"
      },
      "past": {
        "ik": "wist",
        "jij": "wist",
        "hijzij": "wist",
        "wij": "wisten"
      },
      "perfect": {
        "ik": "heb geweten",
        "jij": "hebt geweten",
        "hijzij": "heeft geweten",
        "wij": "hebben geweten"
      }
    }
  },
  {
    "infinitive": "vinden",
    "forms": {
      "present": {
        "ik": "vind",
        "jij": "vindt",
        "hijzij": "vindt",
        "wij": "vinden"
      },
      "past": {
        "ik": "vond",
        "jij": "vond",
        "hijzij": "vond",
        "wij": "vonden"
      },
      "perfect": {
        "ik": "heb gevonden",
        "jij": "hebt gevonden",
        "hijzij": "heeft gevonden",
        "wij": "hebben gevonden"
      }
    }
  },
  {
    "infinitive": "geven",
    "forms": {
      "present": {
        "ik": "geef",
        "jij": "geeft",
        "hijzij": "geeft",
        "wij": "geven"
      },
      "past": {
        "ik": "gaf",
        "jij": "gaf",
        "hijzij": "gaf",
        "wij": "gaven"
      },
      "perfect": {
        "ik": "heb gegeven",
        "jij": "hebt gegeven",
        "hijzij": "heeft gegeven",
        "wij": "hebben gegeven"
      }
    }
  },
  {
    "infinitive": "nemen",
    "forms": {
      "present": {
        "ik": "neem",
        "jij": "neemt",
        "hijzij": "neemt",
        "wij": "nemen"
      },
      "past": {
        "ik": "nam",
        "jij": "nam",
        "hijzij": "nam",
        "wij": "namen"
      },
      "perfect": {
        "ik": "heb genomen",
        "jij": "hebt genomen",
        "hijzij": "heeft genomen",
        "wij": "hebben genomen"
      }
    }
  },
  {
    "infinitive": "krijgen",
    "forms": {
      "present": {
        "ik": "krijg",
        "jij": "krijgt",
        "hijzij": "krijgt",
        "wij": "krijgen"
      },
      "past": {
        "ik": "kreeg",
        "jij": "kreeg",
        "hijzij": "kreeg",
        "wij": "kregen"
      },
      "perfect": {
        "ik": "heb gekregen",
        "jij": "hebt gekregen",
        "hijzij": "heeft gekregen",
        "wij": "hebben gekregen"
      }
    }
  },
  {
    "infinitive": "brengen",
    "forms": {
      "present": {
        "ik": "breng",
        "jij": "brengt",
        "hijzij": "brengt",
        "wij": "brengen"
      },
      "past": {
        "ik": "bracht",
        "jij": "bracht",
        "hijzij": "bracht",
        "wij": "brachten"
      },
      "perfect": {
        "ik": "heb gebracht",
        "jij": "hebt gebracht",
        "hijzij": "heeft gebracht",
        "wij": "hebben gebracht"
      }
    }
  },
  {
    "infinitive": "kopen",
    "forms": {
      "present": {
        "ik": "koop",
        "jij": "koopt",
        "hijzij": "koopt",
        "wij": "kopen"
      },
      "past": {
        "ik": "kocht",
        "jij": "kocht",
        "hijzij": "kocht",
        "wij": "kochten"
      },
      "perfect": {
        "ik": "heb gekocht",
        "jij": "hebt gekocht",
        "hijzij": "heeft gekocht",
        "wij": "hebben gekocht"
      }
    }
  },
  {
    "infinitive": "verkopen",
    "forms": {
      "present": {
        "ik": "verkoop",
        "jij": "verkoopt",
        "hijzij": "verkoopt",
        "wij": "verkopen"
      },
      "past": {
        "ik": "verkocht",
        "jij": "verkocht",
        "hijzij": "verkocht",
        "wij": "verkochten"
      },
      "perfect": {
        "ik": "heb verkocht",
        "jij": "hebt verkocht",
        "hijzij": "heeft verkocht",
        "wij": "hebben verkocht"
      }
    }
  },
  {
    "infinitive": "vragen",
    "forms": {
      "present": {
        "ik": "vraag",
        "jij": "vraagt",
        "hijzij": "vraagt",
        "wij": "vragen"
      },
      "past": {
        "ik": "vroeg",
        "jij": "vroeg",
        "hijzij": "vroeg",
        "wij": "vroegen"
      },
      "perfect": {
        "ik": "heb gevraagd",
        "jij": "hebt gevraagd",
        "hijzij": "heeft gevraagd",
        "wij": "hebben gevraagd"
      }
    }
  },
  {
    "infinitive": "kiezen",
    "forms": {
      "present": {
        "ik": "kies",
        "jij": "kiest",
        "hijzij": "kiest",
        "wij": "kiezen"
      },
      "past": {
        "ik": "koos",
        "jij": "koos",
        "hijzij": "koos",
        "wij": "kozen"
      },
      "perfect": {
        "ik": "heb gekozen",
        "jij": "hebt gekozen",
        "hijzij": "heeft gekozen",
        "wij": "hebben gekozen"
      }
    }
  },
  {
    "infinitive": "beginnen",
    "forms": {
      "present": {
        "ik": "begin",
        "jij": "begint",
        "hijzij": "begint",
        "wij": "beginnen"
      },
      "past": {
        "ik": "begon",
        "jij": "begon",
        "hijzij": "begon",
        "wij": "begonnen"
      },
      "perfect": {
        "ik": "ben begonnen",
        "jij": "bent begonnen",
        "hijzij": "is begonnen",
        "wij": "zijn begonnen"
      }
    }
  },
  {
    "infinitive": "blijven",
    "forms": {
      "present": {
        "ik": "blijf",
        "jij": "blijft",
        "hijzij": "blijft",
        "wij": "blijven"
      },
      "past": {
        "ik": "bleef",
        "jij": "bleef",
        "hijzij": "bleef",
        "wij": "bleven"
      },
      "perfect": {
        "ik": "ben gebleven",
        "jij": "bent gebleven",
        "hijzij": "is gebleven",
        "wij": "zijn gebleven"
      }
    }
  },
  {
    "infinitive": "vallen",
    "forms": {
      "present": {
        "ik": "val",
        "jij": "valt",
        "hijzij": "valt",
        "wij": "vallen"
      },
      "past": {
        "ik": "viel",
        "jij": "viel",
        "hijzij": "viel",
        "wij": "vielen"
      },
      "perfect": {
        "ik": "ben gevallen",
        "jij": "bent gevallen",
        "hijzij": "is gevallen",
        "wij": "zijn gevallen"
      }
    }
  },
  {
    "infinitive": "vliegen",
    "forms": {
      "present": {
        "ik": "vlieg",
        "jij": "vliegt",
        "hijzij": "vliegt",
        "wij": "vliegen"
      },
      "past": {
        "ik": "vloog",
        "jij": "vloog",
        "hijzij": "vloog",
        "wij": "vlogen"
      },
      "perfect": {
        "ik": "heb gevlogen",
        "jij": "hebt gevlogen",
        "hijzij": "heeft gevlogen",
        "wij": "hebben gevlogen"
      }
    }
  },
  {
    "infinitive": "rijden",
    "forms": {
      "present": {
        "ik": "rijd",
        "jij": "rijdt",
        "hijzij": "rijdt",
        "wij": "rijden"
      },
      "past": {
        "ik": "reed",
        "jij": "reed",
        "hijzij": "reed",
        "wij": "reden"
      },
      "perfect": {
        "ik": "heb gereden|ben gereden",
        "jij": "hebt gereden|bent gereden",
        "hijzij": "heeft gereden|is gereden",
        "wij": "hebben gereden|zijn gereden"
      }
    }
  },
  {
    "infinitive": "zitten",
    "forms": {
      "present": {
        "ik": "zit",
        "jij": "zit",
        "hijzij": "zit",
        "wij": "zitten"
      },
      "past": {
        "ik": "zat",
        "jij": "zat",
        "hijzij": "zat",
        "wij": "zaten"
      },
      "perfect": {
        "ik": "heb gezeten",
        "jij": "hebt gezeten",
        "hijzij": "heeft gezeten",
        "wij": "hebben gezeten"
      }
    }
  },
  {
    "infinitive": "liggen",
    "forms": {
      "present": {
        "ik": "lig",
        "jij": "ligt",
        "hijzij": "ligt",
        "wij": "liggen"
      },
      "past": {
        "ik": "lag",
        "jij": "lag",
        "hijzij": "lag",
        "wij": "lagen"
      },
      "perfect": {
        "ik": "heb gelegen",
        "jij": "hebt gelegen",
        "hijzij": "heeft gelegen",
        "wij": "hebben gelegen"
      }
    }
  },
  {
    "infinitive": "houden",
    "forms": {
      "present": {
        "ik": "houd",
        "jij": "houdt",
        "hijzij": "houdt",
        "wij": "houden"
      },
      "past": {
        "ik": "hield",
        "jij": "hield",
        "hijzij": "hield",
        "wij": "hielden"
      },
      "perfect": {
        "ik": "heb gehouden",
        "jij": "hebt gehouden",
        "hijzij": "heeft gehouden",
        "wij": "hebben gehouden"
      }
    }
  },
  {
    "infinitive": "helpen",
    "forms": {
      "present": {
        "ik": "help",
        "jij": "helpt",
        "hijzij": "helpt",
        "wij": "helpen"
      },
      "past": {
        "ik": "hielp",
        "jij": "hielp",
        "hijzij": "hielp",
        "wij": "hielpen"
      },
      "perfect": {
        "ik": "heb geholpen",
        "jij": "hebt geholpen",
        "hijzij": "heeft geholpen",
        "wij": "hebben geholpen"
      }
    }
  },
  {
    "infinitive": "werken",
    "forms": {
      "present": {
        "ik": "werk",
        "jij": "werkt",
        "hijzij": "werkt",
        "wij": "werken"
      },
      "past": {
        "ik": "werkte",
        "jij": "werkte",
        "hijzij": "werkte",
        "wij": "werkten"
      },
      "perfect": {
        "ik": "heb gewerkt",
        "jij": "hebt gewerkt",
        "hijzij": "heeft gewerkt",
        "wij": "hebben gewerkt"
      }
    }
  },
  {
    "infinitive": "leren",
    "forms": {
      "present": {
        "ik": "leer",
        "jij": "leert",
        "hijzij": "leert",
        "wij": "leren"
      },
      "past": {
        "ik": "leerde",
        "jij": "leerde",
        "hijzij": "leerde",
        "wij": "leerden"
      },
      "perfect": {
        "ik": "heb geleerd",
        "jij": "hebt geleerd",
        "hijzij": "heeft geleerd",
        "wij": "hebben geleerd"
      }
    }
  },
  {
    "infinitive": "wonen",
    "forms": {
      "present": {
        "ik": "woon",
        "jij": "woont",
        "hijzij": "woont",
        "wij": "wonen"
      },
      "past": {
        "ik": "woonde",
        "jij": "woonde",
        "hijzij": "woonde",
        "wij": "woonden"
      },
      "perfect": {
        "ik": "heb gewoond",
        "jij": "hebt gewoond",
        "hijzij": "heeft gewoond",
        "wij": "hebben gewoond"
      }
    }
  },
  {
    "infinitive": "praten",
    "forms": {
      "present": {
        "ik": "praat",
        "jij": "praat",
        "hijzij": "praat",
        "wij": "praten"
      },
      "past": {
        "ik": "praatte",
        "jij": "praatte",
        "hijzij": "praatte",
        "wij": "praatten"
      },
      "perfect": {
        "ik": "heb gepraat",
        "jij": "hebt gepraat",
        "hijzij": "heeft gepraat",
        "wij": "hebben gepraat"
      }
    }
  },
  {
    "infinitive": "spelen",
    "forms": {
      "present": {
        "ik": "speel",
        "jij": "speelt",
        "hijzij": "speelt",
        "wij": "spelen"
      },
      "past": {
        "ik": "speelde",
        "jij": "speelde",
        "hijzij": "speelde",
        "wij": "speelden"
      },
      "perfect": {
        "ik": "heb gespeeld",
        "jij": "hebt gespeeld",
        "hijzij": "heeft gespeeld",
        "wij": "hebben gespeeld"
      }
    }
  },
  {
    "infinitive": "luisteren",
    "forms": {
      "present": {
        "ik": "luister",
        "jij": "luistert",
        "hijzij": "luistert",
        "wij": "luisteren"
      },
      "past": {
        "ik": "luisterde",
        "jij": "luisterde",
        "hijzij": "luisterde",
        "wij": "luisterden"
      },
      "perfect": {
        "ik": "heb geluisterd",
        "jij": "hebt geluisterd",
        "hijzij": "heeft geluisterd",
        "wij": "hebben geluisterd"
      }
    }
  },
  {
    "infinitive": "wachten",
    "forms": {
      "present": {
        "ik": "wacht",
        "jij": "wacht",
        "hijzij": "wacht",
        "wij": "wachten"
      },
      "past": {
        "ik": "wachtte",
        "jij": "wachtte",
        "hijzij": "wachtte",
        "wij": "wachtten"
      },
      "perfect": {
        "ik": "heb gewacht",
        "jij": "hebt gewacht",
        "hijzij": "heeft gewacht",
        "wij": "hebben gewacht"
      }
    }
  },
  {
    "infinitive": "reizen",
    "forms": {
      "present": {
        "ik": "reis",
        "jij": "reist",
        "hijzij": "reist",
        "wij": "reizen"
      },
      "past": {
        "ik": "reisde",
        "jij": "reisde",
        "hijzij": "reisde",
        "wij": "reisden"
      },
      "perfect": {
        "ik": "heb gereisd",
        "jij": "hebt gereisd",
        "hijzij": "heeft gereisd",
        "wij": "hebben gereisd"
      }
    }
  },
  {
    "infinitive": "bellen",
    "forms": {
      "present": {
        "ik": "bel",
        "jij": "belt",
        "hijzij": "belt",
        "wij": "bellen"
      },
      "past": {
        "ik": "belde",
        "jij": "belde",
        "hijzij": "belde",
        "wij": "belden"
      },
      "perfect": {
        "ik": "heb gebeld",
        "jij": "hebt gebeld",
        "hijzij": "heeft gebeld",
        "wij": "hebben gebeld"
      }
    }
  },
  {
    "infinitive": "mailen",
    "forms": {
      "present": {
        "ik": "mail",
        "jij": "mailt",
        "hijzij": "mailt",
        "wij": "mailen"
      },
      "past": {
        "ik": "mailde",
        "jij": "mailde",
        "hijzij": "mailde",
        "wij": "mailden"
      },
      "perfect": {
        "ik": "heb gemaild",
        "jij": "hebt gemaild",
        "hijzij": "heeft gemaild",
        "wij": "hebben gemaild"
      }
    }
  },
  {
    "infinitive": "proberen",
    "forms": {
      "present": {
        "ik": "probeer",
        "jij": "probeert",
        "hijzij": "probeert",
        "wij": "proberen"
      },
      "past": {
        "ik": "probeerde",
        "jij": "probeerde",
        "hijzij": "probeerde",
        "wij": "probeerden"
      },
      "perfect": {
        "ik": "heb geprobeerd",
        "jij": "hebt geprobeerd",
        "hijzij": "heeft geprobeerd",
        "wij": "hebben geprobeerd"
      }
    }
  },
  {
    "infinitive": "gebruiken",
    "forms": {
      "present": {
        "ik": "gebruik",
        "jij": "gebruikt",
        "hijzij": "gebruikt",
        "wij": "gebruiken"
      },
      "past": {
        "ik": "gebruikte",
        "jij": "gebruikte",
        "hijzij": "gebruikte",
        "wij": "gebruikten"
      },
      "perfect": {
        "ik": "heb gebruikt",
        "jij": "hebt gebruikt",
        "hijzij": "heeft gebruikt",
        "wij": "hebben gebruikt"
      }
    }
  },
  {
    "infinitive": "openen",
    "forms": {
      "present": {
        "ik": "open",
        "jij": "opent",
        "hijzij": "opent",
        "wij": "openen"
      },
      "past": {
        "ik": "opende",
        "jij": "opende",
        "hijzij": "opende",
        "wij": "openden"
      },
      "perfect": {
        "ik": "heb geopend",
        "jij": "hebt geopend",
        "hijzij": "heeft geopend",
        "wij": "hebben geopend"
      }
    }
  },
  {
    "infinitive": "sluiten",
    "forms": {
      "present": {
        "ik": "sluit",
        "jij": "sluit",
        "hijzij": "sluit",
        "wij": "sluiten"
      },
      "past": {
        "ik": "sloot",
        "jij": "sloot",
        "hijzij": "sloot",
        "wij": "sloten"
      },
      "perfect": {
        "ik": "heb gesloten",
        "jij": "hebt gesloten",
        "hijzij": "heeft gesloten",
        "wij": "hebben gesloten"
      }
    }
  },
  {
    "infinitive": "leven",
    "forms": {
      "present": {
        "ik": "leef",
        "jij": "leeft",
        "hijzij": "leeft",
        "wij": "leven"
      },
      "past": {
        "ik": "leefde",
        "jij": "leefde",
        "hijzij": "leefde",
        "wij": "leefden"
      },
      "perfect": {
        "ik": "heb geleefd",
        "jij": "hebt geleefd",
        "hijzij": "heeft geleefd",
        "wij": "hebben geleefd"
      }
    }
  },
  {
    "infinitive": "wensen",
    "forms": {
      "present": {
        "ik": "wens",
        "jij": "wenst",
        "hijzij": "wenst",
        "wij": "wensen"
      },
      "past": {
        "ik": "wenste",
        "jij": "wenste",
        "hijzij": "wenste",
        "wij": "wensten"
      },
      "perfect": {
        "ik": "heb gewenst",
        "jij": "hebt gewenst",
        "hijzij": "heeft gewenst",
        "wij": "hebben gewenst"
      }
    }
  },
  {
    "infinitive": "plannen",
    "forms": {
      "present": {
        "ik": "plan",
        "jij": "plant",
        "hijzij": "plant",
        "wij": "plannen"
      },
      "past": {
        "ik": "plande",
        "jij": "plande",
        "hijzij": "plande",
        "wij": "planden"
      },
      "perfect": {
        "ik": "heb gepland",
        "jij": "hebt gepland",
        "hijzij": "heeft gepland",
        "wij": "hebben gepland"
      }
    }
  },
  {
    "infinitive": "studeren",
    "forms": {
      "present": {
        "ik": "studeer",
        "jij": "studeert",
        "hijzij": "studeert",
        "wij": "studeren"
      },
      "past": {
        "ik": "studeerde",
        "jij": "studeerde",
        "hijzij": "studeerde",
        "wij": "studeerden"
      },
      "perfect": {
        "ik": "heb gestudeerd",
        "jij": "hebt gestudeerd",
        "hijzij": "heeft gestudeerd",
        "wij": "hebben gestudeerd"
      }
    }
  },
  {
    "infinitive": "wandelen",
    "forms": {
      "present": {
        "ik": "wandel",
        "jij": "wandelt",
        "hijzij": "wandelt",
        "wij": "wandelen"
      },
      "past": {
        "ik": "wandelde",
        "jij": "wandelde",
        "hijzij": "wandelde",
        "wij": "wandelden"
      },
      "perfect": {
        "ik": "heb gewandeld",
        "jij": "hebt gewandeld",
        "hijzij": "heeft gewandeld",
        "wij": "hebben gewandeld"
      }
    }
  },
  {
    "infinitive": "fietsen",
    "forms": {
      "present": {
        "ik": "fiets",
        "jij": "fietst",
        "hijzij": "fietst",
        "wij": "fietsen"
      },
      "past": {
        "ik": "fietste",
        "jij": "fietste",
        "hijzij": "fietste",
        "wij": "fietsten"
      },
      "perfect": {
        "ik": "heb gefietst",
        "jij": "hebt gefietst",
        "hijzij": "heeft gefietst",
        "wij": "hebben gefietst"
      }
    }
  },
  {
    "infinitive": "koken",
    "forms": {
      "present": {
        "ik": "kook",
        "jij": "kookt",
        "hijzij": "kookt",
        "wij": "koken"
      },
      "past": {
        "ik": "kookte",
        "jij": "kookte",
        "hijzij": "kookte",
        "wij": "kookten"
      },
      "perfect": {
        "ik": "heb gekookt",
        "jij": "hebt gekookt",
        "hijzij": "heeft gekookt",
        "wij": "hebben gekookt"
      }
    }
  },
  {
    "infinitive": "halen",
    "forms": {
      "present": {
        "ik": "haal",
        "jij": "haalt",
        "hijzij": "haalt",
        "wij": "halen"
      },
      "past": {
        "ik": "haalde",
        "jij": "haalde",
        "hijzij": "haalde",
        "wij": "haalden"
      },
      "perfect": {
        "ik": "heb gehaald",
        "jij": "hebt gehaald",
        "hijzij": "heeft gehaald",
        "wij": "hebben gehaald"
      }
    }
  },
  {
    "infinitive": "zoeken",
    "forms": {
      "present": {
        "ik": "zoek",
        "jij": "zoekt",
        "hijzij": "zoekt",
        "wij": "zoeken"
      },
      "past": {
        "ik": "zocht",
        "jij": "zocht",
        "hijzij": "zocht",
        "wij": "zochten"
      },
      "perfect": {
        "ik": "heb gezocht",
        "jij": "hebt gezocht",
        "hijzij": "heeft gezocht",
        "wij": "hebben gezocht"
      }
    }
  },
  {
    "infinitive": "zwemmen",
    "forms": {
      "present": {
        "ik": "zwem",
        "jij": "zwemt",
        "hijzij": "zwemt",
        "wij": "zwemmen"
      },
      "past": {
        "ik": "zwom",
        "jij": "zwom",
        "hijzij": "zwom",
        "wij": "zwommen"
      },
      "perfect": {
        "ik": "heb gezwommen",
        "jij": "hebt gezwommen",
        "hijzij": "heeft gezwommen",
        "wij": "hebben gezwommen"
      }
    }
  },
  {
    "infinitive": "voelen",
    "forms": {
      "present": {
        "ik": "voel",
        "jij": "voelt",
        "hijzij": "voelt",
        "wij": "voelen"
      },
      "past": {
        "ik": "voelde",
        "jij": "voelde",
        "hijzij": "voelde",
        "wij": "voelden"
      },
      "perfect": {
        "ik": "heb gevoeld",
        "jij": "hebt gevoeld",
        "hijzij": "heeft gevoeld",
        "wij": "hebben gevoeld"
      }
    }
  },
  {
    "infinitive": "begrijpen",
    "forms": {
      "present": {
        "ik": "begrijp",
        "jij": "begrijpt",
        "hijzij": "begrijpt",
        "wij": "begrijpen"
      },
      "past": {
        "ik": "begreep",
        "jij": "begreep",
        "hijzij": "begreep",
        "wij": "begrepen"
      },
      "perfect": {
        "ik": "heb begrepen",
        "jij": "hebt begrepen",
        "hijzij": "heeft begrepen",
        "wij": "hebben begrepen"
      }
    }
  },
  {
    "infinitive": "geloven",
    "forms": {
      "present": {
        "ik": "geloof",
        "jij": "gelooft",
        "hijzij": "gelooft",
        "wij": "geloven"
      },
      "past": {
        "ik": "geloofde",
        "jij": "geloofde",
        "hijzij": "geloofde",
        "wij": "geloofden"
      },
      "perfect": {
        "ik": "heb geloofd",
        "jij": "hebt geloofd",
        "hijzij": "heeft geloofd",
        "wij": "hebben geloofd"
      }
    }
  },
  {
    "infinitive": "vergeten",
    "forms": {
      "present": {
        "ik": "vergeet",
        "jij": "vergeet",
        "hijzij": "vergeet",
        "wij": "vergeten"
      },
      "past": {
        "ik": "vergat",
        "jij": "vergat",
        "hijzij": "vergat",
        "wij": "vergaten"
      },
      "perfect": {
        "ik": "ben vergeten|heb vergeten",
        "jij": "bent vergeten|hebt vergeten",
        "hijzij": "is vergeten|heeft vergeten",
        "wij": "zijn vergeten|hebben vergeten"
      }
    }
  },
  {
    "infinitive": "verliezen",
    "forms": {
      "present": {
        "ik": "verlies",
        "jij": "verliest",
        "hijzij": "verliest",
        "wij": "verliezen"
      },
      "past": {
        "ik": "verloor",
        "jij": "verloor",
        "hijzij": "verloor",
        "wij": "verloren"
      },
      "perfect": {
        "ik": "heb verloren",
        "jij": "hebt verloren",
        "hijzij": "heeft verloren",
        "wij": "hebben verloren"
      }
    }
  },
  {
    "infinitive": "winnen",
    "forms": {
      "present": {
        "ik": "win",
        "jij": "wint",
        "hijzij": "wint",
        "wij": "winnen"
      },
      "past": {
        "ik": "won",
        "jij": "won",
        "hijzij": "won",
        "wij": "wonnen"
      },
      "perfect": {
        "ik": "heb gewonnen",
        "jij": "hebt gewonnen",
        "hijzij": "heeft gewonnen",
        "wij": "hebben gewonnen"
      }
    }
  }
]